臺灣臺南地方法院刑事裁定
110年度訴字第1105號
公  訴  人  臺灣臺南地方檢察署檢察官
被      告  姜林雅萍女  (民國00年0月00日生)



指定辯護人  陳香蘭  本院公設辯護人
上列被告因違反毒品危害防制條例等案件，經檢察官提起公訴（
110年度營偵字第1867號、110年度偵字第22477號），本院裁定
如下：
    主  文
被告姜林雅萍之羈押期間，自民國壹佰壹拾壹年貳月拾日起延長
貳月。
其餘聲請駁回。
    理  由
一、按羈押被告，偵查中不得逾2月，審判中不得逾3月，但有繼
    續羈押之必要者，得於期間未滿前，經法院依刑事訴訟法第
    101條或第101條之1之規定訊問被告後，以裁定延長之，刑
    事訴訟法第108條第1項前段定有明文。且按羈押之目的，在
    於確保刑事偵查、審判程序之完成及刑事執行之保全；被告
    究竟有無刑事訴訟法第101條之1所規定之羈押要件、應否羈
    押，以及羈押後其羈押原因是否仍然存在、有無繼續羈押之
    必要，承審法院本得斟酌訴訟進行程度及其他一切情形而為
    認定，故受羈押之被告除確有刑事訴訟法第114條所列情形
    之一，經具保聲請停止羈押不得駁回外，如以其他原因聲請
    具保停止羈押，其准許與否，承審法院本有自由裁量之職權
    ，苟無濫用其權限之情形，即不得任意指為違法（最高法院
    109年度臺抗字第1918號、108年度臺抗字第1637號刑事裁定
    意旨參照）。
二、次按被告及得為其輔佐之人或辯護人，得隨時具保，向法院
    聲請停止羈押，刑事訴訟法第110條第1項亦有明文規定。然
    法院准許上開具保停止羈押之聲請，其要件應以被告雖有刑
    事訴訟法第101條第1項各款或第101條之1第1項各款所示之
    羈押原因，但已無羈押之必要，或另有同法第114條各款所
    示之情形，始得為之；倘被告仍具法定之羈押原因，且無法
    以具保等其他手段為替代處分而有羈押之必要，復查無同法
    第114條各款所示不得駁回具保聲請停止羈押之情形者，法
    院即不應准許具保停止羈押。
三、被告及辯護人聲請具保停止羈押意旨略以：被告在看守所內
    已深切反省，也會面對該有之刑期，對判決結果亦無爭執，
    被告確已反省而無再犯之虞，希望執行前可以回家與父親及
    子女共度等語。
四、經查：
  ㈠被告姜林雅萍因違反毒品危害防制條例，經臺灣臺南地方檢
    察署檢察官提起公訴，本院認被告涉犯毒品危害防制條例第
    4條第2項販賣第二級毒品等罪嫌，嫌疑均屬重大，且被告所
    犯為最輕本刑為五年以上有期徒刑之罪，有事實有逃亡之虞
     ，有刑事訴訟法第101條第1項第1、3款之情形，有羈押之
    必要，應予羈押，而於民國110年11月10日執行羈押在案。
　㈡茲因被告所涉販賣第二級毒品罪嫌係屬重罪，依一般社會通
    念及趨吉避凶、脫免刑責、不甘受罰之基本人性，此等重罪
    均常伴隨高度之逃亡可能，且本院已判處被告有罪，應執行
    有期徒刑伍年陸月，被告認罪後應已預見將長期面臨牢獄生
    活，即猶存有逃匿之動機或誘因，其為逃避重刑而逃亡之可
    能性仍然存在，非予繼續羈押，顯難進行追訴、執行；復參
    以被告於前案施用毒品案件經起訴後仍再犯本案，且有觀察
    勒戒尚待執行，有臺灣台南地方檢察署函文一紙可參，亦顯
    見其未能自制，對社會治安存有相當之危害。再權衡國家刑
    事司法權之有效行使、本件訴訟程度、社會秩序及公共利益
    、被告人身自由之私益及防禦權受限制之程度，認若以命被
    告具保、責付或限制住居等侵害較小之手段，均不足以確保
    後續審判、執行程序之順利進行或避免被告再犯，本件羈押
    之原因及必要性均仍存在，不能因具保或其他附帶處分而消
    滅，有繼續羈押之必要，應自111年2月10日起延長羈押期間
    2月。被告及辯護人聲請具保停止羈押均屬無據，應予駁回
    。
五、依刑事訴訟法第108條第1項、第220條，裁定如主文。
中　　華　　民　　國　　111 　年　　1 　　月　　27　　日
　　　　　　　　　刑事第二庭    審判長法　官　彭喜有
　　　　　　　　　
                                      法  官  蔡盈貞
　　　　　　　　　
　　　　　　　　　                   法  官　洪士傑　　
                  　　　　　　
　　　　　　　　　
以上正本證明與原本無異。
如不服本裁定，應於送達後5日內，向本院提出抗告狀。
　　　　　　　　　　　　　　　      　書記官　吳鸝稻
中　　華　　民　　國　　111 　年　　1 　　月　　27　　日